最高法院刑事判決　　　　　　　　　　　　　　　九十一年度台上字第二四七八號
　　上　訴　人　甲○○
　　選任辯護人　羅豐胤律師
　　　　　　　　黃幼蘭律師
右上訴人因常業竊盜案件，不服台灣高等法院台中分院中華民國八十九年一月十九日
第二審更審判決（八十八年度上更(一)字第一七四號，起訴案號：台灣台中地方法院檢
察署八十六年度偵字第一八六五八號），提起上訴，本院判決如左：
    主  文
原判決撤銷，發回台灣高等法院台中分院。
    理  由
本件原判決撤銷第一審判決，仍依刑法第三百二十二條常業竊盜之規定，改判論處上
訴人甲○○共同以竊盜為常業罪刑（累犯，處有期徒刑年肆月），固非無見。
惟按關於犯罪時間、地點之認定，如無礙於特定犯罪事實之同一性，而與犯罪構成要
件，刑罰加減、免除等項不生影響，則縱其認定與證據所顯示之情形不盡相符，仍非
可據以為違法之指摘，反之，若關於犯罪時間、地點之認定，有礙於特定犯罪事實之
同一性，且與刑罰加減、免除有所影響時，自應詳加調查、審認，始為適法（本院七
十一年台非字第一九四號判例意旨參照）。查上訴人前因竊盜案經原審法院判處有期
徒刑一年（八十六年度上易字第一七四四號），於民國八十六年七月二十三日確定，
為原判決理由所採認（見原判決理由二），果屬實在，則原判決事實欄二中，關於上
訴人與黃樹發、「吳修源」等人共同意圖為自己不法之所有，於八十六年八月間共組
竊盜集團，謀議由「吳修源」負責竊車，黃樹發負責提供解體工場，上訴人負責解體
後之銷售，並均恃其為生，乃「吳修源」於不詳時、地竊取無牌照白色賓士三二○廠
牌自小客車一節，及於不詳時、地竊取五汽缸之汽缸兩座部分，因其竊盜之時間並未
明確認定（原審法院八十六年度上訴字第二八八四號另案所認定之事實，是否屬實，
有待審認），究竟係在八十六年七月二十三日之前或之後，關係該部分行為是否為上
訴人前所犯竊盜案既判力效力所及，揆之上開說明，自有調查職責未盡之違法。又原
判決理由二中以：公訴意旨所指其（上訴人）與黃樹發所組之竊盜集團，推由「吳修
源」於八十六年七月二十一日凌晨八時以前，在台北市○○區○○街三五五號竊取置
於該處為康筌有限公司所有牌照號碼應為ＥＱ｜二二八八號，車身號碼應為Ｂ000
0000Ｃ七四九二○號之白色賓士二二○廠牌自小客車一部，及於八十六年七月二
十一日凌晨四時許前，在台中市○○路與日興路口竊取置於該處為桂冠實業股份有限
公司所有之ＣＫ｜一四三一號裕隆牌白色三‧四九噸貨車一部等二部分之犯行，係在
上開案件宣示判決之前所為，自應為其既判力所及，公訴人仍予一併起訴，自有未洽
云云（見原判決第七、八頁），對於該部分檢察官已起訴之犯罪事實，原判決未予進
一步裁判，亦有已受請求之事項未予判決之違法。再原判決事實欄三部分上訴人之犯
行部分，雖未據公訴人起訴，惟與已起訴認應論罪科刑部分有裁判上一罪關係，法院
自得併予審判，按係檢察官移請併案審理之八十七年度偵字第二六七○號案，原判決
首頁起訴案號漏未記載此併案之起訴案號，亦應併予注意及之。上訴意旨指摘原判決
不當，尚非全無理由，應認仍有撤銷發回更審之原因。又原判決理由三，公訴人移請
併案部分（八十六年度偵字第一七六一八號、八十七年度偵字第一三九三八號、八十
八年度偵字第一四二二九號、八十九年度偵字第二○三六號、九十年度偵字第七九六
八號）及移請併案之八十七年度偵字第二六七○號中，關於僱用鄧忠正及楊培宏於八
十六年六月二十三日起，將上訴人所竊取之自用小客車十五輛解體後銷售牟利部分，
因公訴人認與撤銷發回部分，有裁判上一罪關係，基於審判不可分之原則，亦一併發
回，併予指明。
據上論結，應依刑事訴訟法第三百九十七條、第四百零一條，判決如主文。
中      華      民      國    九十一    年      五      月      二      日
                              最高法院刑事第八庭
                                  審判長法官  莊  登  照
                                        法官  洪  明  輝
                                        法官  黃  一  鑫
                                        法官  魏  新  和
                                        法官  林  秀  夫
      右正本證明與原本無異
                                              書  記  官
中      華      民      國    九十一    年      五      月      八      日
